Minutes et répertoires du notaire Guillaume SIMON, 1554 - juillet 1566 (étude VIII)
Archives nationales
- Minutes de Guillaume SIMON, 1554 - juillet 1566; MC/ET/VIII/514 - MC/ET/VIII/530
  - Minutes (inventaires après décès). 1554 - 1563, MC/ET/VIII/530
    - Inventaire après décès de Jean Du Pré, marchand mercier gantier,demeurant en une maison ayant vue sur la rue aux Fèves, paroisse Saint-Germain-le-Vieux, Saint-Martial, Sainte-Croix ou Sainte-Madeleine-en-la-Cité, à la requête de Nicole Gentil, sa veuve, en son nom et comme exécutrice du testam
      inventaire après décès; Du Pré, Jean; commerçant
    - Inventaire après décès de Nicole Gentil, veuve de Jean Dupré l’aîné, à la requête de Jean Gentil l’aîné, marchand mercier, bourgeois de Paris et de Jean Dupré le jeune, au nom et comme exécuteurs du testament de la défunte. Et encore ledit Jean Dupré le jeune en son nom, et ledit Jean Dupré l’aîné au nom et comme à présent tuteur et curateur de Jacqueline et Marie Dupré, filles mineures desdits défunts. [Et encore en présence] dudit Claude Pot, subrogé tuteur desdites mineures. Les biens étant ès lieux dépendant d’un hôtel, ayant vue sur la rue aux Fèvres. Les 4 anneaux d’or trouvés en la possession de Geneviève Leblanc, veuve de Galliot Dupré, baillés en gage par les défunts. Lesdits Jean Gentil l’aîné et Jean Dupré le jeune ont dit [que] pour le différent d’entre eux et leurs co-héritiers de feu Galliot Dupré, père dudit Jean Dupré l’aîné, ils n’ont fait aucun partage des biens d’icelui défunt Galliot Dupré., 12 août 1561; MC/ET/VIII/530
    - Inventaire après décès de Ysabeau Delaplace, femme de Bernard Blanchet, marchand vivandier cabaretier suivant la cour, demeurant à la Villeneuve, outre la porte Saint-Denis, rue du Dimanche, à l'enseigne de la Couronne, paroisse Saint-Laurent, à la requête de ce dernier, en son nom et comme exécuteur du testament de la défunte, de Pierre Juneau, marchand apothicaire, bourgeois de Paris, en son nom à cause de Jeanne Blanchet, sa femme, de Renée Blanchet, femme se disant autorisée de Richard Mulloys, aussi marchand vivandier suivant la cour. Et encore ledit Bernard Blanchet, ayant la charge de Gillette et Thomas Blanchet, enfants mineurs desdits Bernard Blanchet et de la défunte. Et encore ledit Juneau audit nom et se faisant fort dudit Richard Mulloys, Nicaise Despommiers, boucher aussi suivant la cour et Nicole Blanchet, sa femme, et de Thomas Pinson, apothicaire suivant la cour, et Pauline Blanchet, sa femme. Tous lesdits Blanchet habiles à se dire, porter et nommer héritiers de la défunte leur mère. Les biens étant en une maison sise à Villeneuve, outre la porte Saint-Denis, rue du Dimanche, où pend pour enseigne la Couronne, et en une taverne à Saint-Germain. Cote 7: 1552 – Contrat de mariage Pierre Juneau x Jeanne Blanchet. Cote 8: 1558 – Quittance de Richard Mulloys, marchand vivandier suivant la cour, qui a reçu de Bernard Blanchet 217 livres 2 sols, promis en faveur de mariage d’entre lui et Renée Blanchet, sa femme, fille dudit Bernard Blanchet. Cote 9: 1560 – Deux quittances passées à Saint-Germain-en-Laye et Fontainebleau de Thomas Pinson, apothicaire suivant la cour, se faisant fort de Pauline Blanchet, sa femme, alors sa future épouse, de 84 livres que ledit Bernard Blanchet avait promis en faveur de leur mariage. Cote 10: 1561 – Quittance passée à Fontainebleau, appert Nicaise Despommiers, marchand boucher suivant la cour, et Nicole Blanchet, sa femme, avoir reçu de Bernard Blanchet, 34 livres 10 sols faisant le parfait et entier payement de 217 livres 2 sols que ledit Bernard Blanchet avait promis en faveur de leur mariage., 23 septembre 1561; MC/ET/VIII/530; 10 F° (Déchirures, nombreux passages peu lisibles en raison des moisissures)
      inventaire après décès; Delaplace, Ysabeau; Blanchet, Bernard; commerçant
    - Inventaire après décès de Philippe Delassus, femme d'Adrian Salman, marchand tapissier, bourgeois de Paris, demeurant au bout du pont Saint-Michel, maison du Soleil d'or, paroisse Saint-André-des-Arts ou Saint-Barthélemy ou Saint-Séverin, comme exécuteur testamentaire de la défunte, et encore tuteur et curateur de leurs enfants mineurs Pierre, Claude et Jean Salman, et en la présence de Jean Delassus, aussi marchand tapissier bourgeois de Paris, demeurant rue Vieille-Boucherie, subrogé tuteur., 8 octobre 1561; MC/ET/VIII/530; 16 F° (Moitié centrale très ef.acée, moisissures, déchirures)
      inventaire après décès; Saint-Michel (pont); Soleil d'Or (enseigne du); Delassus, Philippes; Salman, Adrian; commerçant; tapissier
    - Inventaire après décès de Lucas Callet/Canée, plumassier, rue Saint-Sauveur, paroisse Saint-Sauveur, à la requête de Suzanne Guérard, sa veuve, tant en son nom que comme exécutrice testamentaire du défunt., 21 novembre 1561; MC/ET/VIII/530; 6 F° (Très ef.acé, moisissures, déchirures, manques)
      inventaire après décès; Saint-Sauveur (rue); Callet, Lucas; fabricant d'accessoires vestimentaires
    - Inventaire après décès de Marie Desmeures, veuve de Pierre Massé, maître tapissier, puis femme de Pierre Thibault, notaire au Châtelet, rue de la Calandre, à l'enseigne de la Couronne d'or, paroisse Saint-Germain-le-Vieil ou Saint-Barthélemy, et fille de feu Jean Desmeures, sieur de Cutry(?) en Brie en partie, à la requête de Noël Cachelier (?), chantre et chanoine de Saint-Vulfran d’Abbeville, au nom et comme exécuteur du testament de la défunte, de Ferry Guériteau, aussi marchand à Pontoise, fils de feus Pierre Guériteau et Louise Desmeures, se disant habile à succéder à la défunte Marie Desmeures, sa cousine. Et en la présence dudit maître Pierre Thibault, et de Jean V…, marchand orfèvre, bourgeois de Paris, au nom et comme subrogé tuteur des enfants mineurs de … Vachette et Antoinette Massé, jadis sa femme, qui fut fille dudit Massé et d’icelle défunte Marie Desmeures. Les biens étant en une maison sise en ladite rue de la Calandre, où pend pour enseigne la Couronne d’or, et en une chambre au premier étage d'une maison, ayant vue sur la rue ou grand chemin et sur la cour, des appartenances de ladite ferme de la Rondellerie [rayé: sise en la paroisse monsieur Saint-Paul des Aulnayes près de Chevreuse]. Cote 1: 1546 – Contrat de mariage Pierre Thibault x Marie Desmeures. Cote 18: 1548 à Chevreuse – Vente audit Pierre Thibault de 3 quartiers et demi de terre sis audit lieu de Coubertin., 20 mai 1563; MC/ET/VIII/530; 36 F° (Première page ef.acée)
      inventaire après décès; Calandre (rue de la); Desmeures, Marie; Massé, Pierre; Thibault, Pierre; tapissier; notaire
    - Inventaire après décès de Ysabeau de Terquifinen/Kerquifinen et Guillaume de Foucheret, seigneur de la Garenne, payeur de la compagnie de M. de Guise, son époux déjà décédé, rue Sainte-Croix-de-la-Bretonnerie, devant la rue des Billettes, paroisse Saint-Jean-en-Grève, à la requête de Léonard de Kerquifinen, contrôleur ordinaire des guerres, et Charles de Kerquifinen, avocat en la cour de Parlement, exécuteurs du testament des défunts. Ledit Léonard de Kerquifinen, tuteur de Jérôme et Anne de Foucheret, enfants mineurs des défunts. Cote A: 29 juillet 1555 - contrat de mariage de Guillaume de Foucheret et de Isabeau de Kerquifinen - Cote X: 13 novembre 1562 - vente par le défunt Guillaume de Foucheret à Antoine Thioust de son office de trésorier et payeur de la compagnie du sieur de Guise. Cote BB: 16 avril 1543 vente par Jean de Foucheret, imagier de Meulant à feue demoiselle Madeleine de Boissonnet, première femme dudit défunt Guillaume de Foucheret - Cote LLL, plusieurs pièces dont: 5 janvier 1543 - contrat de mariage de Guillaume de Foucheret et Madeleine Boissonnet, veuve de Hilaire Chastagnyer, avocat en Parlement, par lequel il apparait que Claude Boissonnet, seigneur de Gandeffroy en son nom et comme procureur de Jeanne Bonnement (?) mère de ladite demoiselle ont donné aux époux une maison rue de la Bretonnerie et un autre acte du 8 juillet 1559 concernant Claude Boissonnet, prieur de Saint-Côme les Meulant et Jeanne Boissonnet, veuve de Jean Thioust, frère et soeur, enfants et héritiers de feue Jeanne de Bonnemert et le défunt de Foucheret et la maison rue de la Bretonnerie. Cote MMM: 11 août 1554 - Inventaire après le décès de Madeleine Boissonnet, à la requête dudit défunt Guillaume de Foucheret, son exécuteur testamentaire, de Claude Boissonnet, prieur de Saint-Côme près Meulant et de Jeanne Boissonnet, soeur de ladite défunte., 12 novembre 1563; MC/ET/VIII/530; 84 F°
      inventaire après décès; Billettes (rue des); Terquifinen, Ysabeau de; Foucheret, Guillaume de